# 商誉的确认

提问人：fengzhibo1124 时间：2017-04-17 12:06:05
背景： A公司非同一控制下100%合并B，以16.9.30为评估基准日，账面价值 800 万，评估价 1000 万，最后收购价 1100 万。股权交割日为17.3.31。在16.10.1至17.3.31期间，B企业亏损 100 万元。由于收购协议中未明确约定该期间归属谁。但是B之前的股东不对收购价 1100 万做任何调整。 问题： 计算商誉时，是1100-1000=100万？ 还是1100-（1000-100）=200万？ 也就是说亏损的 100 万能不能作为商誉？

回答人：chenyiwei
如果过渡期间亏损由受让方承担，则意味着受让方以相同的价款取得更少的净资产，相应增加合并报表层面确认的商誉。